臺灣花蓮地方法院刑事裁定
110年度訴字第158號
公  訴  人  臺灣花蓮地方檢察署檢察官
被      告  張卜元




選任辯護人  吳欣陽律師（法扶律師）          
上列被告因違反槍砲彈藥刀械管制條例等案件，經檢察官提起公
訴（110年度偵字第3289號、第4084號），本院裁定如下：
    主  文
張卜元自民國一一一年三月八日起延長羈押貳月，並解除接見、
通信之禁止。
    理  由
一、按被告經法官訊問後，認為犯罪嫌疑重大，所犯為死刑、無
    期徒刑或最輕本刑為5年以上有期徒刑之罪，有相當理由認
    為有逃亡、湮滅、偽造、變造證據或勾串共犯或證人之虞者
    及有事實足認為有反覆實施同一刑法第304條強制罪、第305
    條恐嚇危害安全罪犯罪之虞，非予羈押，顯難進行追訴、審
    判或執行，而有羈押之必要者，得羈押之，刑事訴訟法第10
    1條第1項第3款、第101條之1第1項第4款分別定有明文。又
    羈押被告，審判中不得逾3月，但有繼續羈押之必要者，得
    於期間未滿前，經法院依第101條或第101條之1之規定訊問
    被告後，以裁定延長之；審判中之延長羈押，每次不得逾2
    月，如所犯最重本刑為死刑、無期徒刑或逾有期徒刑10年者
    ，第一審、第二審以6次為限，第三審以1次為限，刑事訴訟
    法第108條第1項前段、第5項、刑事妥速審判法第5條第2項
    亦分別明定。又刑事訴訟法第101條之1所定之預防性羈押，
    係因考慮該條所列各款犯罪，一般而言，對於他人生命、身
    體、財產有重大之侵害，對社會治安破壞甚鉅，而其犯罪性
    質，從實證之經驗而言，犯罪行為人大多有一而再、再而三
    反覆為之的傾向，故為避免此種犯罪型態之犯罪行為人，在
    同一社會環境條件下，再次興起犯罪之意念而再為同一之犯
    罪，因此透過拘束其身體自由之方式，避免其再犯，是法院
    依該條規定決定是否應予羈押時，並不須有積極證據，足認
    其確實準備或預備再為同一之犯罪，亦不以被告有同一犯罪
    之前科紀錄為必要，而僅須由其犯罪之歷程觀察，其於某種
    條件下已經多次犯下該條所列之罪行，而該某種條件，現在
    正存在於被告本身或其前犯罪之外在條件並未有明顯之改善
    ，而可使人相信在此等環境下，被告有可能再為同一犯罪之
    危險，即可認定有反覆實施該條犯罪之虞（最高法院109年
    度台抗字第1384號、110年度台抗字第642號裁定意旨參照）
    。
二、經查：
　㈠被告張卜元因違反槍砲彈藥刀械管制條例等案件，經臺灣花
    蓮地方檢察署檢察官提起公訴，本院於民國110年12月8日訊
    問後，認被告張卜元有羈押之必要，而自110年12月8日起羈
    押並禁止接見、通信，惟不禁止閱讀報紙、聽廣播、看電視
    及收受物件在案。
　㈡因前開羈押期間即於111年3月7日屆滿，本院經依刑事訴訟法
    第101條之規定，於審理中訊問被告張卜元後，其仍否認起
    訴書犯罪事實欄二部分犯行，惟其就被訴犯罪事實欄一、三
    部分坦承不諱，且有共同被告之證述、相關告訴人、被害人
    之指述、相關證人之證述、監視器錄影照片、道路監視器或
    行車紀錄器畫面照片、行車紀錄器影像畫面、車牌辨識行車
    軌跡比對結果等相關資料在卷可佐，仍足認被告涉犯上開罪
    名犯罪嫌疑重大。
  ㈢本院審酌被告所涉非法持有手槍罪及販賣手槍未遂罪嫌，分
    別係最輕本刑5年、7年以上有期徒刑之罪，而重罪常伴有逃
    亡之高度可能性，基於一般人趨吉避凶、不甘受罰之人性，
    為規避審判程序之進行及刑罰之執行而逃匿可能性亦隨之加
    增，已有相當理由足信被告有逃亡或滅證之虞。此外，被告
    除本案經起訴之犯行外，另案於臺灣臺北地方法院經起訴強
    盜案件（臺北地方法院110年度訴字第906號），經臺灣桃園
    地方檢察署檢察官於111年2月8日以被告張卜元涉嫌刑法第3
    02條第1項私行拘禁罪、臺灣新北地方檢察署檢察官於111年
    1月26日以被告張卜元涉嫌刑法第304條第1項強制罪等罪提
    起公訴，且迄96年至今為止，被告曾有強盜案件經起訴、判
    決確定，此有臺灣高等法院被告前案紀錄表在卷可參，並經
    本院職權核閱臺北地方法院刑事卷宗屬實，參以本案所涉恐
    嚇、強制之罪質，顯見被告非無反覆實施同一恐嚇、強制犯
    罪之虞。由上情以觀，現正存在於被告張卜元本身或其前犯
    罪之外在客觀條件，由本案經檢察官起訴，乃至於被告張卜
    元前為本院受命法官為羈押處分後，尚無明顯之改善跡象，
    仍可認定其有同一犯罪之虞。
　㈣綜上，本案仍足認定原羈押原因依然存在。審酌被告於本案
    犯罪中之分工、參與程度及其在本案犯行所呈現之罪質，暨
    其對法尊重之態度及意識，佐以被告上揭犯行對於人身安全
    危害甚大，對不特定多數人之生命、身體及財產之抽象危險
    非輕，權衡國家司法權之正當行使、上開公共利益之維護及
    被告人身自由及防禦權受限制之程度，暨斟酌訴訟進行程度
    及其他一切情事。本院綜合上情，參以被告、辯護人及檢察
    官之意見，本案既係以有事實足認為被告有反覆實施同一犯
    罪之虞為羈押原因，性質上本即難以具保、責付或限制住居
    等其他強制處分代替，依比例原則加以考量，因認對被告續
    行羈押尚屬適當，仍有延長羈押之必要，爰裁定被告之羈押
    期間應自111年3月8日起延長2月。
　㈤末以，參酌本案目前訴訟進度，已陸續傳喚相關證人到場交
    互詰問，尚難認被告張卜元猶有勾串相關證人之羈押原因存
    在，是無對其繼續禁止接見、通信之必要，爰予以解除禁止
    接見、通信，附此敘明。
據上論斷，應依刑事訴訟法第108條第1項、第5項，刑事妥速審
判法第5條第2項，裁定如主文。
中　　華　　民　　國　　111 　年　　2 　　月　　24　　日
　　　　　　　　　刑事第三庭    審判長法　官　黃柏憲
　　　　　　　　　                    法  官  邱佳玄
　　　　　　　　　                    法  官  林育賢
上列正本證明與原本無異。
如對本裁定不服，應於送達後5日內，向本院提出抗告狀（應抄
附繕本）。因疫情而遲誤不變期間，得向法院聲請回復原狀。
中　　華　　民　　國　　111 　年　　2 　　月　　25　　日
                                      書記官  鄭慧婷